【裁判字號】    98,裁,2434
【裁判日期】    981008
【裁判案由】    臺灣地區與大陸地區人民關係條例
【裁判全文】
最  高  行  政  法  院  裁  定
                                      98年度裁字第2434號
上  訴  人  甲○○
被 上訴 人  內政部
代  表  人  江宜樺
上列當事人間臺灣地區與大陸地區人民關係條例事件，上訴人對
於中華民國98年4月30日臺北高等行政法院97年度簡字第759號判
決，提起上訴，本院裁定如下：
    主  文
上訴駁回。
上訴審訴訟費用由上訴人負擔。
    理  由
一、對於適用簡易程序之裁判提起上訴，須經本院許可，且該許
    可以訴訟事件所涉及之法律見解具有原則性者為限，行政訴
    訟法第235條定有明文。所謂法律見解具有原則性，係指該
    事件所涉及之法律問題意義重大，而有加以闡釋之必要情形
    而言，非以其對於該訴訟當事人之勝敗有無決定性影響為斷
    ；例如對行政命令是否牴觸法律所為之判斷，或就同類事件
    高等行政法院所表示之見解相互牴觸，有由本院統一法律上
    意見或確認其意見之必要情形屬之。
二、查上訴人於民國96年7月16日、17日、18日、20日，分別在
    中國時報中彰投F12、F5、F12、F8版，刊登內載「閩南新娘
    內陸新娘未婚二春0000-000000」等字樣之廣告，經行政院
    新聞局函請被被上訴人處理，並經被上訴人所屬婚姻媒合業
    管理審查小組96年10月4日第14次委員會議認定屬大陸地區
    婚姻媒合廣告，被上訴人乃依臺灣地區與大陸地區人民關係
    條例（下稱兩岸關係條例）第34條、第89條規定，於97年5
    月9日以內授移規高字第0971026660號處分書裁處上訴人罰
    鍰新臺幣（下同）10萬元。上訴人不服，提起訴願，遭決定
    駁回，遂提起本件行政訴訟。經原審法院適用簡易程序駁回
    其訴，上訴人仍不服提起上訴，主張略以：在前朝時期行政
    院之檢舉人，只針對在特定平面媒體上刊登有「大陸新娘」
    相關字樣的刊登人提出檢舉，而不是全面性的對在所有平面
    媒體上刊登有「大陸新娘」相關字樣的刊登人提出檢舉，實
    在有失公允。且影響民眾甚鉅會被處以高額罰款的條文及罰
    則之修正，並未經過立法院的審理通過，而是由極少數人通
    過後，以壹紙公文向行政院內政部報備而已，是為太過草率
    云云。本院經核上訴意旨，乃上訴人以其對法律上見解之歧
    異，就原審取捨證據、認定事實、適用法律之職權行使，指
    摘其為不當，且無涉法律見解具有原則上之重要情事，有由
    本院統一法律上意見或確認其意見之必要情形。上訴人提起
    上訴，不合首揭規定，不應許可，其上訴難謂合法，應予駁
    回。
三、依行政訴訟法第249條第1項前段、第104條、民事訴訟法第
    95條、第78條，裁定如主文。
中    華    民    國    98    年    10    月    8     日
                    最高行政法院第六庭
                        審判長法官  吳  明  鴻
                              法官  楊  惠  欽
                              法官  林  茂  權
                              法官  侯  東  昇
                              法官  黃  秋  鴻
以  上  正  本  證  明  與  原  本  無  異
中    華    民    國    98    年    10    月    9     日
                              書記官  王  福  瀛


司法院資訊處製作；財團法人民間司法改革基金會備份。
